臺灣彰化地方法院刑事判決　　　　　　 96年度重訴緝字第1號
公　訴　人　臺灣彰化地方法院檢察署檢察官
被　　　告　丙○○
指定辯護人　陳呈雲　律師
上列被告因違反槍砲彈藥刀械管制條例等案件，經檢察官提起公
訴（九十五年度偵字第三四一五號），本院判決如下：
    主    文
丙○○共同未經許可，持有可發射子彈具有殺傷力之改造槍枝，
處有期徒刑肆年拾月，併科罰金新臺幣拾伍萬元，罰金如易服勞
役，以新臺幣壹仟元折算壹日，扣案如附表壹編號所示之改造
槍枝，及附表壹編號所示未供鑑定試射之直徑捌點玖釐米土製
子彈壹顆均沒收；又共同以加害生命、身體之事，恐嚇他人致生
危害於安全，處有期徒刑捌月，扣案如附表壹編號所示之改造
槍枝沒收；又以加害生命、身體之事，恐嚇他人致生危害於安全
，處有期徒刑拾月。應執行有期徒刑陸年，併科罰金新臺幣拾伍
萬元，罰金如易服勞役，以新臺幣壹仟元折算壹日，扣案如附表
壹編號、所示之改造槍枝，及附表壹編號所示未供鑑定試
射之直徑捌點玖釐米土製子彈壹顆均沒收。
    犯罪事實
一、丙○○前於民國八十七年間，因犯盜匪案件，經臺灣南投地
    方法院以八十七年度訴緝字第十三號判處有期徒刑八年確定
    ；及於同年間因犯脫逃罪、竊盜罪、偽造署押罪等罪，經臺
    灣南投地方法院以八十八年度訴字第十九號，分別判處有期
    徒刑一年三月、五月、三月，上揭四罪經定應執行刑為有期
    徒刑九年三月，丙○○於八十八年三月二十三日入監服刑，
    指揮書執畢日期為九十七年一月二十七日，惟於九十四年七
    月二十日假釋出監，現仍於假釋期間。緣林熀城（違反槍砲
    彈藥刀械管制條例及犯恐嚇罪，經本院先行審結）明知具有
    殺傷力之改造手槍或子彈，係屬槍砲彈藥刀械管制條例所列
    管之槍砲、彈藥，未經許可不得持有，竟於九十五年三月間
    某日，向某真實姓名年籍不詳人稱「家明」（音譯）之成年
    男子，以新臺幣（下同）五萬元之價格，購買附表壹編號
    、所示具有殺傷力之改造手槍二支，及具有殺傷力之土製
    子彈四顆（包含附表壹編號所示直徑八點九ＭＭ之土製子
    彈二顆）等物，而非法持有該批具有殺傷力之槍枝、子彈，
    且約定於九十五年四月三日在彰化縣芳苑鄉王功村某車行交
    付該批具有殺傷力之槍、彈。適於九十五年四月三日當日下
    午，林熀城與綽號「從仔」之楊明昌因金錢糾紛發生口角，
    林熀城竟另行起意，邀同丙○○共同至約定之車行拿取前開
    具有殺傷力之改造手槍二支及子彈四顆，並與丙○○共同基
    於未經許可持有上述槍、彈，及恐嚇他人致生危害於生命、
    身體之犯意聯絡，於同日下午六時二十五分許，由林熀城駕
    駛不知情之友人鄭嘉文所有登記在林莉芸名下之車號DV─
    5619 號自小客車，搭載丙○○及不知情之朋友陳素秋，共
    同至彰化縣芳苑鄉○○村○○路十八號楊明昌所投資之「六
    元便利商店」找楊明昌，抵達後，林熀城先持附表壹編號
    所示之改造手槍進入商店內，且舉起手槍指向坐在櫃臺後方
    之店員甲○○，向其質問：「『從仔』在不在？」等語，以
    此加害生命、身體之方式恐嚇甲○○，致生危害其安全，甲○○因驚恐而將身體退縮靠牆，並答稱「從仔」不在這裡，
    此時陳素秋入內制止林熀城，丙○○亦步入商店內拿下林熀
    城手上之槍枝，並說「我幫你處理」等語，陳素秋乃順勢將
    林熀城推出便利商店門外，丙○○跟隨在後步出店外，惟丙○○又馬上持槍返回，並站在門外舉起槍枝指向便利商店內
    無人所在之方向作出射擊狀，店員甲○○目睹此情，因心生
    畏懼而急忙蹲下躲在櫃臺後方，然丙○○扣下槍機後，子彈
    無法擊發而掉落地面，遂反覆拉扯所持槍枝試圖再射，此時
    林熀城走向丙○○身旁，並自丙○○手上接過該把槍枝，再
    描準門口之強化玻璃，朝店內無人方向開射一槍，此次子彈
    穿透店門前玻璃門，掉落該店內左側角落，致店門前玻璃門
    破損（毀損部分未據告訴），而現場則留下不發彈一顆、彈
    殼及彈頭各一個（均已為警查扣），林熀城與丙○○開槍後
    ，丙○○又將該把槍枝自林熀城拿回，由其持有，始相偕上
    車離去。隨後林熀城又開車搭載丙○○及不知情之陳素秋，
    前往楊明昌之朋友綽號「海阿」（臺語發音）之住處（位於
    彰化縣芳苑鄉○○村○○路一二一號），欲向「海阿」打探
    楊明昌之下落，抵達後，林熀城空手下車拍打該建物鐵門，
    並大聲叫喊「海阿出來」，適有隔壁住戶（門牌為一二三號
    ）乙○○在外聊天，即好意告知「海阿」目前不住在該處，
    陳素秋亦下車勸阻林熀城，林熀城乃站立在該處，未有進一
    步之舉動。惟最後下車之丙○○，因未聽聞上述對話，而誤
    將乙○○住處認為是「海阿」之住宅，竟獨自基於恐嚇他人
    生命、身體之犯意，持上述手槍朝向乙○○住處大門開射一
    槍，子彈貫穿木製大門，造成門、紗窗及後方廚房氣窗玻璃
    均破損（毀損部分未據告訴，現場留有彈殼一個，已為警查
    扣），以此加害生命、身體之方式恐嚇該戶人家，致乙○○
    心生畏懼，林熀城及陳素秋見狀，知其係誤射民宅，隨即趨
    使丙○○一起上車離去。嗣警方於同年月六日下午五時三十
    分許，在臺中市○區○○路「海派飯店」前，依法拘提林熀
    城及丙○○到案，並在丙○○身上起出附表壹編號所示之
    槍枝（查扣時因扳機損毀且欠缺撞針，而不具殺傷力）及附
    表壹編號、所示之槍枝及子彈。
二、案經彰化縣警察局二林分局報請台灣彰化地方法院檢察署檢
    察官偵查起訴。
    理    由
一、本案全部卷證所涵括之供述證據及非供述證據，經被告所選
    任之辯護人閱卷後，公訴人、被告及辯護人均同意全部證據
    之證據能力，是後述所引用證據之證據能力均無疑義，合先
    敘明。
二、上開犯罪事實，業據被告丙○○於本院準備程序及審判程序
    中坦承不諱；核與共同被告林熀城前於本院審理中坦承其於
    九十五年三月間向真實姓名不詳人稱「家明」之成年男子購
    入附表壹所示之槍彈後，於案發當日收受而取得該批槍、彈
    ，並於案發當天下午駕駛不知情之友人鄭嘉文所有登記在林
    莉芸名下之車號DV─5619號自小客車，搭載丙○○及不知情
    之朋友陳素秋，前往「六元便利商店」，伊並持附表壹編號
    所示之改造手槍射穿強化玻璃門等情不諱。再查：
（一）被告林熀城至「六元便利商店」開槍之全程經過，經本院
      勘驗案發時該便利商店裡監視器所拍攝之錄影光碟，其勘
      驗結果如下：「案發前店員甲○○在便利商店入口處櫃台
      後方的椅子上玩弄、撥打手機。突然被告林熀城衝入，狀
      似與店員甲○○對話，不久即拿出一把黑色手槍對準甲○○，甲○○表現出身體向後傾斜，雙手舉至胸前之反應，
      這時陳素秋衝入拉扯阻止共同被告林熀城，被告丙○○亦
      進入拉扯共同被告林熀城，並將共同被告林熀城之手槍奪
      下，陳素秋乃將被告林熀城拉到戶外，被告丙○○亦隨之
      步出便利商店外，三人消失在螢幕中。此時甲○○坐正探
      頭向外查看，不久又見被告丙○○持槍並走回門口，有準
      備開槍之動作，甲○○隨即蹲下躲在櫃台後方，但被告丙○○似因子彈無法擊發而反覆拉扯槍枝，此際共同被告林
      熀城走到被告丙○○身旁，伸手接過被告丙○○所持之槍
      枝，並舉起手槍，由門外對準便利商店內無人之方向開射
      一槍，在透明的強化玻璃門留下一個彈孔後，被告二人再
      度離去（自共同被告林熀城進入，至最後開槍離去，前後
      歷時約一分多鐘）」（見本院九十五年度重訴字第八號卷
      ，九十五年九月二十七日審判筆錄）。上述勘驗果，與證
      人即被害人甲○○、陳素秋於本院審理時具結證述之情節
      相符，且由被害人甲○○在看到槍枝時，當場出現身體後
      退之反應，及蹲下躲在櫃臺後方之舉動，適足證其當時已
      心生畏懼，而甲○○本人亦在本院審理時陳述其當時確實
      感到害怕等情無訛（見本院九十五年度重訴字第八號卷，
      九十五年九月二十七日審判筆錄），並有警方在現場查扣
      之不發彈一個、彈殼一個及彈頭一個等物可資參佐，是該
      恐嚇經過堪以認定。另在勘驗光碟後，可知被告丙○○與
      共同被告林熀城均有持槍射擊之舉動，且被害人甲○○在
      本院審理時稱證稱其有聽到被告丙○○對共同被告林熀城
      說「我幫你處理」等語，顯示被告丙○○與共同被告林熀
      城之間，對於實施恐嚇之犯行，具有犯意之聯絡，及行為
      之分擔，而非如公訴人以補充理由書所陳述此部分屬於被
      告林熀城之個人行為，應予敘明。
（二）共同被告林熀城在「六元便利商店」開槍射擊後，隨即前
      往彰化縣芳苑鄉○○村○○路一二一號，欲向「海阿」打
      探楊明昌之下落等情，除據共同被告林熀城供述在卷外，
      另據在場證人即被害人乙○○於本院審理時具結證稱略以
      ：「當天下午我在家門前與鄰居聊天，看到一台休旅車開
      得很快過來，停車後駕駛者（指林熀城）空手下車，旁邊
      有一個女子一直尖叫說不要這樣，我以為是夫妻吵架，而
      那個駕駛者一直叫罵，並敲我家隔壁的門，說要找「海阿
      」，我跟他說「海阿」現在沒有住那裡了，被告林熀城跟
      我說話時，口氣並沒有不好，過了一陣子，有一個年輕的
      男子從車內走出來，走了二、三步，沒有說話就直接朝我
      家開槍，他射擊到我家木門，我嚇呆了，也不記得被告林
      熀城還過說什麼，後來他們三人就上車走了，我認為開槍
      的男子沒有針對我的意思，因為我本來就站在外面聊天，
      他不知道我住那裡等語。」（見本院九十五年度重訴字第
      八號卷，九十五年九月七日審判筆錄）。上述證詞，與證
      人陳素秋於本院審理時具結證述之情節大致相符，亦與被
      告所述經過情形互核一致，並有警方在現場查扣之彈殼一
      顆可資參佐，是以此部分案發之過程堪以認定。由上情觀
      之，被告丙○○與共同被告林熀城前往該處之目的，乃係
      為找綽號「海仔」之男子，但共同被告林熀城下車與證人
      乙○○對話後，已知悉所欲找尋之對象不在該處，且共同
      被告林熀城敲門之對象係門號第一二一號之建物，顯示其
      亦明知隔壁門號第一二三號並非「海仔」之住處，衡情亦
      無對於該住戶開槍射擊而施以恐嚇之理，是以被告丙○○
      下車後，在不明究理之情形下逕對被害人乙○○住處開槍
      ，應非共同被告林熀城所能預見，此部分應屬於被告丙○○之個人行為，與被告林熀城無關，公訴人在補充理由書
      中說明此部分之恐嚇犯行，共同被告林熀城與行為人丙○○並無共犯關係，而更正起訴書記載二人具有共犯關係之
      部分，應屬正確。
（三）扣案如附表壹所示之槍、彈，經送鑑定之結果，除編號
      所示之槍枝及編號所示之三顆直徑八ＭＭ土造子彈不具
      殺傷力外，其餘槍、彈均具有殺傷力（鑑驗結果參見附表
      壹所載），有內政部警政署刑事警察局槍彈鑑定書在卷可
      參（附於偵查卷第一一八頁）。但本院勘驗「六元便利商
      店」案發經過錄影光碟後，可確認附表編號之槍枝在案
      發時確實能夠擊發，並穿透便利商店之強化玻璃，此節亦
      據共同被告林熀城坦承在卷，且被告丙○○在第二開槍現
      場所持用之手槍，據共同被告林熀城供稱仍為附表壹編號
      所示之槍枝，而該槍枝擊發後，已證明能夠打穿證人乙○○住宅之木製大門，是以附表壹編號之槍枝在案發時
      確具有殺傷力，自無疑義。又扣案物中經鑑定結果認有殺
      傷力之槍、彈，及在案發期間射擊時可擊發之槍、彈，均
      係由共同被告林熀城向某真實姓名年籍不詳人稱「家明」
      之成年男子所購買，業據共同被告林熀城於本院審理時供
      述在卷，是其未經許可持有可發射子彈具有殺傷力之改造
      手槍二支、子彈四顆（含當天現場擊發之二顆及扣案如附
      表壹編號所示直徑八點九ＭＭ之土製子彈二顆）等情，
      堪以認定。
（四）綜上，被告丙○○非法持有可發射子彈、具有殺傷力之改
      造手槍及土造子彈，復持槍至「六元便利商店」及乙○○
      住所開槍恐嚇等情，事證明確，其犯行均堪認定。
三、我國刑法於九十四年二月二日修正公布，並於九十五年七月
    一日開始施行後，有關施行前、後新舊法之適用原則，依最
    高法院九十五年第八次刑事庭會議決議如下：
    新法第二條第一項之規定，係規範行為後法律變更所生新
      舊法律比較適用之準據法，於新法施行後，應適用新法第
      二條第一項之規定，為「從舊從輕」之比較。
    基於罪刑法定原則及法律不溯及既往原則，行為之處罰，
      以行為時之法律有明文規定者為限，必行為時與行為後之
      法律均有處罰之規定，始有新法第二條第一項之適用。
    比較時應就罪刑有關之共犯、未遂犯、想像競合犯、牽連
      犯、連續犯、結合犯，以及累犯加重、自首減輕暨其他法
      定加減原因（如身分加減）與加減例等一切情形，綜其全
      部罪刑之結果而為比較。
　　從刑附屬於主刑，除法律有特別規定者外，依主刑所適用
　　　之法律。
　  在「易刑處分」部分：易科罰金之折算標準、易服勞役之
　　　折算標準及期限，新法施行後，應依新法第二條第一項之
　　　規定，適用最有利於行為人之法律。
　  定應執行刑部分：新法第五十一條第二款增訂罰金與死刑
　　　併予執行；第五款提高多數有期徒刑合併應執行之刑不得
　　　逾三十年，新法施行後，應依新法第二條第一項之規定，
　　　適用最有利於行為人之法律。
    本案被告丙○○行為後，刑法分則各罪法定本刑涉及罰金刑
    、拘役刑者，及刑法關於共同正犯、定應執行刑部分之修正
    條文，均已自九十五年七月一日開始施行。本院依前揭最高
    法院刑事庭會議之決議，就被告丙○○前述涉及犯行之相關
    論罪科刑條文綜合比較後，認應適用修正前刑法有關共同正
    犯及定應執行刑之相關規定（新舊法比較情形詳見附表貳）
    。至沒收部分，則依主刑所適用之修正前刑法規定處理。而
    易刑處分之部分，則另依上開最高法院刑事庭會議決議之內
    容，各別比較新、舊條文對被告何者較為有利後，依刑法第
    二條第一項但書及前段之規定，分別適用修正後及修正前之
    規定（新舊法比較情形詳見附表）。
四、核被告丙○○所為，係犯槍砲彈藥刀械管制條例第八條第四
    項之「未經許可持有可發射子彈具有殺傷力之槍枝罪」、同
    法第十二條第四項之「未經許可持有子彈罪」，及刑法第三
    百零五條之「恐嚇危害安全罪」。被告丙○○偕共同被告林
    熀城共同持有附表壹編號、所示具有殺傷力之改造手槍
    二支，及具有殺傷力之土製子彈四顆（包含附表壹編號所
    示直徑八點九ＭＭ之土製子彈二顆）等物，及同赴「六元便
    利商店」開槍恐嚇店員之行為，其與共同被告林熀城之間，
    就持有槍枝及實施恐嚇之犯行，互有犯意之聯絡，及行為之
    分擔，已如前述（見理由欄二之 (一)、(二)），依修正前
    刑法第二十八條之規定，為共同正犯。又被告丙○○同時持
    有上述槍枝、子彈，而侵害同一社會法益，所犯「未經許可
    持有可發射子彈具有殺傷力之改造手槍罪」及「未經許可持
    有子彈罪」二罪，係以一行為觸犯二種構成要件不同之罪名
    ，為想像競合犯，依刑法修正前第五十五條之規定，應從一
    重罪即槍砲彈藥刀械管制條例第八條第四項之「未經許可持
    有可發射子彈具有殺傷力之改造手槍罪」論處。另按未經許
    可持有槍、彈罪，其持有之繼續，為行為之繼續，至持有行
    為終了時，均為一罪，不得割裂。若以之犯他罪，兩罪間之
    關係如何，端視開始持有之原因為斷，如早已非法持有槍、
    彈，後另起意犯罪，即應以數罪併罰論處，必因意圖犯某罪
    而持有槍、彈，後果以之犯該罪，兩罪之間始有牽連犯之適
    用（最高法院九十三年度台上字第三○三八號、九十五年度
    台上字第一三一八號判決參照）；被告丙○○與共同被告林
    熀城共同持有槍、彈後，被告丙○○始起意與共同被告林熀
    城一同至「六元便利商店」為恐嚇之犯行，及被告丙○○單
    獨持槍對乙○○恐嚇之犯行，核其持有槍、彈之犯行，及對
    「六元便利商店」、乙○○住所實施恐嚇犯行間，依上開最
    高法院之見解，其所犯「未經許可持有可發射子彈具有殺傷
    力之槍枝罪」及「恐嚇危害安全罪」二罪，應分論併罰，起
    訴書認此二罪之間，有方法、結果之牽連關係而屬牽連犯等
    情，自有未洽，亦併此敘明。爰審酌被告丙○○已有多項前
    科，經入監執行後甫假釋出監，現仍於假釋期間，有台灣高
    等法院被告全國前案紀錄表在卷可稽，竟犯本件持用改造手
    槍恐嚇他人犯行，危害社會秩序及安全之程度非輕，尤其對
    有人居住之住宅率意射擊子彈，所生對他人生命、身體之危
    險甚鉅，惟其已坦承犯行，並表示悔意，犯後態度尚屬良好
    等一切情狀，分別量處如主文所示之刑，並就其所犯持有改
    造手槍罪部分，按修正後刑法第四十二條第三項前段之規定
    ，就罰金刑部分定其易服勞役之折算標準，並依修正前刑法
    第五十一條第五款之規定其應執行之刑，及就併科罰金部分
    定其易服勞役之折算標準，以示儆懲。
五、按物之能否沒收，應以裁判時之狀態為準（最高法院八十五
    年度臺上字第二五０三判決意旨參照）。本件扣案如附表壹
    編號所示之改造手槍，及編號所示未供試射之直徑八‧
    九ＭＭ土造金屬彈頭之土造子彈一顆，經鑑定結果均具殺傷
    力，皆屬違禁物，爰均依修正前刑法第三十八條第一項第一
    款之規定宣告沒收，至附表壹編號所示之改造手槍，以目
    前扣案狀態而言，雖不具殺傷力，而非屬違禁物，惟係共同
    被告林熀城所有，且係供被告丙○○與共同被告林熀城共同
    前往「六元便利商店」犯恐嚇罪所用之物，依共犯責任共同
    之法理，仍應依修正前刑法第三十八條第一項第二款之規定
    ，對被告丙○○宣告沒收。另被告丙○○持附表壹編號所
    示之改造手槍對乙○○開槍恐嚇部分，因此部分係被告丙○○單獨所為，與共同被告林熀城無犯意聯絡，且該改造手槍
    為共同被告林熀城所有，非被告丙○○所有，故尚不符合刑
    法第三十八條第一項第二款之沒收要件，爰不諭知沒收。另
    扣案如附表壹編號所示直徑約為八點九ＭＭ土造金屬彈頭
    之土造子彈一顆，經鑑驗機關試射後，僅剩餘彈殼，此部分
    與在被告丙○○開槍後棄置於案發現場之彈頭、彈殼等物，
    均已失其子彈之結構及性能而不具殺傷力，堪認非屬違禁物
    ，爰不予宣告沒收。此外，附表壹編號所示直徑約為八Ｍ
    Ｍ土造金屬彈頭之土造子彈三顆，經鑑定結果，均為不發彈
    ，此部分與被告丙○○棄置於案發現場之不發彈一顆，均非
    違禁物，故均毋庸為沒收之諭知，附此敘明。
據上論斷，應依刑事訴訟法第二百九十九條第一項前段，槍砲彈
藥刀械管制條例第八條第四項、第十二條第四項，刑法第十一條
前段、第二條第一項、（修正前）第二十八條、第三百零五條、
、（修正前）第五十五條、第四十二條第三項、（修正前）第五
十一條第五款、（修正前）第三十八條第一項第一款、第二款，
罰金罰鍰提高標準條例第一條前段，判決如主文。
本案經檢察官吳宗達到庭執行職務。
中　　華　　民　　國　九十六　年　　四　　月　　三十　日
                  刑事第五庭    審判長法  官  許旭聖
                                      法  官  簡婉倫
                                      法  官  吳俊螢
以上正本證明與原本無異。
如不服本判決，應於判決送達後10日內，向本院提出上訴狀（須
附繕本）。
告訴人或被害人對於判決如有不服具備理由請求檢察官上訴者，
其上訴期間之計算係以檢察官收受判決正本之日期為準。
中　　華　　民　　國　九十六　年　　五　　月　　三　日
                                      書記官  林怡吟
附錄本案論罪科刑法條全文：
槍砲彈藥刀械管制條例第8條
未經許可，製造、販賣或運輸鋼筆槍、瓦斯槍、麻醉槍、獵槍
  、空氣槍或第4條第1項第1款所定其他可發射金屬或子彈具有
  殺傷力之各式槍砲者，處無期徒刑或5年以上有期徒刑，併科
  新臺幣1千萬元以下罰金。
未經許可，轉讓、出租或出借前項所列槍枝者，處5年以上有
  期徒刑，併科新臺幣1千萬元以下罰金。
意圖供自己或他人犯罪之用，而犯前二項之罪者，處無期徒刑
  或7年以上有期徒刑，併科新臺幣1千萬元以下罰金。
未經許可，持有、寄藏或意圖販賣而陳列第1項所列槍枝者，
  處3年以上10年以下有期徒刑，併科新臺幣700萬元以下罰金。
第 1 項至第 3 項之未遂犯罰之。
槍砲彈藥刀械管制條例第12條
未經許可，製造、販賣或運輸子彈者，處1年以上7年以下有期
  徒刑，併科新台幣500萬元以下罰金。
未經許可，轉讓、出租或出借子彈者，處6月以上5年以下有期
  徒刑，併科新台幣300萬元以下罰金。
意圖供自己或他人犯罪之用，而犯前二項之罪者，處3年以上
  10年以下有期徒刑，併科新台幣700萬元以下罰金。
未經許可，持有、寄藏或意圖販賣而陳列子彈者，處5年以下
  有期徒刑，併科新台幣300萬元以下罰金。
第 1 項至第 3 項之未遂犯罰之。
中華民國刑法第305條
　以加害生命、身體、自由、名譽、財產之事，恐嚇他人致生危
  害於安全者，處2年以下有期徒刑、拘役或3百元以下罰金。
附表壹
┌──┬───────────┬───────────┬──────────┐
│編號│   扣   案    物      │     特        徵     │    備        註    │
├──┼───────────┼───────────┼──────────┤
│  1 │改造手槍一支（槍枝管制│仿BERETTA廠93R型半自動│案發時具備射擊能力，│
│    │編號：第0000000000號）│手槍製造之槍枝，更換土│可貫穿強化玻璃及住宅│
│    │                      │造金屬槍管改造而成之改│木製大門，顯具殺傷力│
│    │                      │造手槍。              │。扣案後經鑑定發現「│
│    │                      │                      │扳機損壞且欠缺撞針，│
│    │                      │                      │無法供擊發子彈使用」│
│    │                      │                      │，而認不具殺傷力。  │
├──┼───────────┼───────────┼──────────┤
│  2 │改造手槍一支（槍枝管制│仿WALTHER廠PPK/S型半自│經鑑定後，認機械性能│
│    │編號：第0000000000號）│動手槍製造之槍枝，換裝│良好，可擊發適用之子│
│    │                      │土造金屬槍管而成之改造│彈，認具殺傷力。    │
│    │                      │手槍。                │                    │
├──┼───────────┼───────────┼──────────┤
│  3 │子彈五顆              │其中三顆為直徑8MM土造 │於鑑定時經採樣一顆試│
│    │                      │金屬彈頭之土造子彈。  │射，無法擊發，認均不│
│    │                      │                      │具殺傷力。          │
│    │                      ├───────────┼──────────┤
│    │                      │其中二顆為直徑8.9MM土 │於鑑定時經採樣一顆試│
│    │                      │造金屬彈頭之土造子彈。│射，可擊發，認具有殺│
│    │                      │                      │傷力，但該鑑驗用之子│
│    │                      │                      │彈已耗損而不具殺傷力│
│    │                      │                      │，僅餘一顆子彈具殺傷│
│    │                      │                      │力。                │
└──┴───────────┴───────────┴──────────┘
附表貳
┌──┬─────┬─────────────────────────┐
│編號│修正事項  │以各別修正事項討論新、舊法之比較適用              │
├──┼─────┼─────────────────────────┤
│  1 │關於刑法分│修正後刑法施行法增訂第一條之一：「中華民國九十四│
│    │則各罪法定│  年一月七日刑法修正施行後，刑法分則編所定罰金之貨│
│    │本刑涉及罰│  幣單位為新臺幣。九十四年一月七日刑法修正時，刑法│
│    │金刑、拘役│  分則編未修正之條文定有罰金者，自九十四年一月七日│
│    │刑者，其法│  刑法修正施行後，就其所定數額提高為三十倍。但七十│
│    │定本刑科刑│  二年六月二十六日至九十四年一月七日新增或修正之條│
│    │範圍之比較│  文，就其所定數額提高為三倍」，配合刑法第三十三條│
│    │適用      │  第五款將罰金刑修正為：「新臺幣一千元以上，以百元│
│    │          │  計算之」，可知修正後刑法第三百零五條法定本刑中罰│
│    │          │  金刑之部分，係以新臺幣為單位，並就其數額提高為三│
│    │          │  十倍，且最低刑為新臺幣一千元以上。然被告行為時關│
│    │          │  於刑法第三百零五條之適用，係依罰金罰鍰提高標準條│
│    │          │  例第一條前段規定之提高倍數十倍（該單位為銀元，折│
│    │          │  合為新臺幣亦為三十倍），且配合刑法第三十三條第五│
│    │          │  款規定，其罰金最低刑為一元以上，是以本案被告所犯│
│    │          │  刑法第三百零五條之恐嚇危害安全罪法定本刑有關罰金│
│    │          │  刑之部分，應以修正前之規定對於被告較為有利。    │
│    │          │修正前刑法第三十三條第一項第四款規定：「拘役：一│
│    │          │  日以上，二月未滿，但遇有加重時，得加至四個月」，│
│    │          │  而修正後同款規定：「拘役：一日以上，六十日未滿，│
│    │          │  但遇有加重時，得加至一百二十日」，是以本案被告所│
│    │          │  犯刑法第三百零五條之恐嚇危害安全罪法定本刑有關拘│
│    │          │  役刑之部分，應依修正前之規定對被告較為有利。    │
├──┼─────┼─────────────────────────┤
│  2 │共同正犯  │刑法第二十八條有關共同正犯之規定，僅作文字修正，對│
│    │          │於狹義共同正犯（指有犯意聯絡及行為分擔之數行為人）│
│    │          │之認定，不生任何影響（參照該條文之修正理由），依刑│
│    │          │法第二條第一項前段之規定，應適用舊法之規定。      │
├──┼─────┼─────────────────────────┤
│ 3  │定應執行刑│關於刑法第五十一條，依舊法第五款之規定，宣告多數有│
│    │          │期徒刑合併定應執行刑者，不得逾二十年，依新法第五款│
│    │          │規定調高為三十年，應以新法對行為人較為不利，依刑法│
│    │          │第二條第一項前段，應適用舊法規定。                │
├──┴─────┴─────────────────────────┤
│總結：經綜合前述修正條文而為比較之結果，應適用修正前刑法之相關規定。│
└──────────────────────────────────┘
附表
┌──┬─────┬─────────────────────────┐
│編號│修正事項  │新、舊法之比較適用                                │
├──┼─────┼─────────────────────────┤
│ 1  │易服勞役  │修正前刑法第四十二條第二項前段規定：「易服勞役以一│
│    │          │元以上三元以下折算一日。」而依修正刪除前罰金罰鍰提│
│    │          │高標準條例第二條前段規定，就其原定數額提高為一百倍│
│    │          │折算一日，即有關罰金易服勞役部分折算標準，在刑法修│
│    │          │正前應以銀元三百元（即新台幣九百元）折算一日。惟修│
│    │          │正後刑法第四十二條第三項前段規定：「易服勞役以新台│
│    │          │幣一千元、二千元或三千元折算一日。」，是以受刑人所│
│    │          │應併科罰金而易服勞役部分，經比較之結果以修正後之規│
│    │          │定對受刑人較為有利。                              │
└──┴─────┴─────────────────────────┘
